【裁判字號】    91,易,1716
【裁判日期】    920331
【裁判案由】    家暴傷害
【裁判全文】
臺灣臺北地方法院刑事判決                        九十一年度易字第一七一六號
    公  訴  人  臺灣臺北地方法院檢察署檢察官
    被      告  乙○○
右列被告因家庭暴力之傷害案件，經檢察官聲請簡易判決處刑（九十一年度偵字第一
五五一六號），本院改適用通常程序，判決如左：
    主      文
乙○○傷害人之身體，處有期徒刑月，如易科罰金，以佰元折算壹日。
    事      實
一、乙○○與甲○○原係夫妻，於民國九十年十月三十一日離異，係家庭暴力防治法
    第三條第一款所稱之家庭成員。於九十一年五月十二日下午一時許，在臺北市松
    山區○○○路與民權東路口，乙○○因子女探視及給付生活費用問題，與甲○○
    發生口角，詎乙○○為阻止甲○○離去，竟基於妨害自由之意思，以手強拉住甲
    ○○左手腕並反扣之方式，妨害其行使離去之權利達二十分鐘；期間並基於傷害
    之犯意，以手肘撞擊甲○○胸部，致其受有胸部鈍挫傷之傷害。
二、案經被害人甲○○訴由臺北市政府警察局松山分局移送臺灣臺北地方法院檢察署
    檢察官偵查後聲請簡易判決處刑，本院改適用通常程序審理。
    理      由
一、訊據被告乙○○固坦承有於揭時、地以手強拉告訴人甲○○阻止其離去長達二十
    分鐘之事實，惟矢口否認有何傷害犯行，辯稱：當天至派出所處理時，受理之員
    警亦曾檢查過告訴人身體，並未見告訴人有何傷勢云云。經查，右開犯罪事實，
    迭經告訴人甲○○於警詢、檢察官偵查及本院訊問中指證綦詳；且告訴人確受有
    胸部鈍挫傷之傷害乙節，有其所提之家庭暴力事件驗傷診斷書乙紙附卷可稽，該
    傷勢核與告訴人所訴被毆情節吻合，益徵告訴人所言非虛。再證人即受理本件糾
    紛之臺北市政府警察局松山分局民有派出所員警丙○○於本院訊問中到庭證稱：
    當天並未檢視告訴人身上是否有受傷等語，足徵被告辯稱：受理之員警曾檢查過
    告訴人身體，並未見告訴人有何傷勢云云，難以採信。本件事證已臻明確，被告
    犯行堪以認定，應予依法論科。
二、核被告所為，係犯刑法第二百七十七條第一項傷害罪、第三百零四條第一項妨害
    人行使權利罪。又被告與告訴人曾為夫妻關係，係家庭暴力防治法第三條第一款
    所稱之家庭成員，被告所涉係同法第二條第二項所稱之家庭暴力罪，附此敘明。
    其所犯上開二罪間，有手段、目的之牽連關係，應依刑法第五十五條規定，從一
    重之傷害罪處斷。公訴人雖未就被告所涉妨害自由部分起訴（聲請簡易判決處刑
    ），惟該部分與已起訴（聲請簡易判決處刑）部分，有牽連犯之裁判上一罪關係
    ，為起訴（聲請簡易判決處刑）效力所及，本院自應併予審理。爰審酌被告與告
    訴人曾為夫妻關係，係因子女探視及給付生活費問題發生爭吵而為本犯行，而告
    訴人所受傷害尚屬輕微，惟被告犯後猶飾詞否認傷害犯行，難見悔意，及其犯罪
    之目的、手段等一切情狀，量處如主文所示之刑，並諭知易科罰金之折算標準。
據上論斷，應依刑事訴訟法第四百五十二條、第二百九十九條第一項前段，刑法第二
百七十七條第一項、第三百零四條第一項、第五十五條、第四十一條第一項，罰金罰
鍰提高標準條例第一條前段、第二條，判決如主文。
本案經檢察官黃立維到庭執行職務
中      華      民      國    九十二    年      三      月    三十一    日
                                      臺灣臺北地方法院刑事第八庭
                                          法  官  宋  松  璟
右正本證明與原本無異。
如不服本判決，應於判決送達後十日內向本院提出上訴狀(應抄附繕本)。告訴人
或被害人如對於本判決不服者，應具備理由請求檢察官上訴，其上訴期間之計算
係以檢察官收受判決正本之日期為準。
                                          書記官  楊  文  祥
中      華      民      國    九十二    年      三      月    三十一    日
附錄法條
中華民國刑法第二百七十七條
 (普通傷害罪)
傷害人之身體或健康者，處三年以下有期徒刑、拘役或一千元以下罰金。
犯前項之罪因而致人於死者，處無期徒刑或七年以上有期徒刑；致重傷者，處三年以
上十年以下有期徒刑。
中華民國刑法第三百零四條
 (強制罪)
以強暴、脅迫使人行無義務之事或妨害人行使權利者，處三年以下有期徒刑、拘役或
三百元以下罰金。
前項之未遂犯罰之。


司法院資訊處製作；財團法人民間司法改革基金會備份。
